【裁判字號】    97,交易,521
【裁判日期】    980116
【裁判案由】    竊盜等
【裁判全文】
臺灣臺北地方法院刑事判決             97年度交易字第521號
公  訴  人  臺灣臺北地方法院檢察署檢察官
被      告  甲○○
                    （另案在臺灣臺北監獄臺北分監執行中）
上列被告因竊盜等案件，經檢察官提起公訴（97年度偵字第1772
1號），本院判決如下：
    主    文
甲○○竊盜，累犯，處有期徒刑捌月；又竊盜，累犯，處有期徒
刑捌月，扣案之鑰匙壹支沒收。應執行有期徒刑壹年貳月，並於
刑之執行前，令入勞動場所強制工作年，扣案之鑰匙壹支沒收
；又服用酒類，不能安全駕駛動力交通工具而駕駛，累犯，處罰
金新臺幣壹拾萬元，如易服勞役，以新臺幣壹仟元折算壹日。
    犯罪事實
一、甲○○意圖為自己不法之所有，於民國97年7 月29日18時許
    ，在臺北縣中和市○○路221巷31號前，以自備之鑰匙1支，
    竊取乙○○所有而停放該處之車號MOA-748號重型機車1輛，
    得手後供己代步使用，直至該重型機車之油料耗盡，遂將之
    棄置在臺北縣新店市○○路○○道下某處。又於97年8月4日
    18時至19時許，在臺北縣新店市○○路旁公園某處，飲用蔘
    茸酒約2 瓶後，已不能安全駕駛動力交通工具，詎甲○○另
    意圖為自己不法之所有，又於同日22時許，在臺北縣新店市
    ○○街21巷3號1樓前，以上開鑰匙1 支，竊取丙○○所有而
    停放該處之車號ANQ-825號重型機車1輛，得手後駕駛該重型
    機車沿臺北縣新店市○○路行駛，嗣為警於同日23時50分許
    ，在臺北縣新店市○○路2段142巷口攔檢查獲，經檢測其呼
    氣酒精濃度達每公升0.71毫克，並循線扣得上開鑰匙1 支及
    其竊得之車號MOA-748號、ANQ-825號重型機車各1 輛（已分
    別交由乙○○、丙○○具領保管），始悉上情。
二、案經臺北縣政府警察局新店分局報告臺灣臺北地方法院檢察
    署（下稱臺北地檢署）檢察官偵查起訴。
    理    由
一、上開犯罪事實，業據被告甲○○於警詢、檢察官偵訊及本院
    審理時坦承無訛，核與被害人乙○○、丙○○於警詢中陳述
    渠等分別所有上開重型機車之失竊情節相符，復有臺北縣政
    府警察局車輛尋獲電腦輸入單、贓物認領保管單各2 紙、酒
    精測定表、臺北縣政府警察局舉發違反道路交通管理事件通
    知單、測試觀察紀錄表生理平衡檢測表各1紙及扣案之鑰匙1
    支在卷可按，足認被告之自白確與事實相符，事證明確，被
    告犯行洵堪認定。
二、核被告所為，係犯刑法第320條第1項竊盜罪及同法第185 條
    之3 服用酒類，不能安全駕駛動力交通工具而駕駛罪。其先
    後2次竊盜及1次酒後駕車犯行，犯意係屬各別，應予分論併
    罰。又被告自86年間起，即有8 件竊盜案件，均經檢察官起
    訴、併辦及法院判處罪刑確定，並經入監服刑，最近一次執
    行有期徒刑，甫於97年2月5日縮刑期滿執行完畢後，又因竊
    盜、公共危險等案件，經臺北地檢署檢察官於97年4 月30日
    以97年度偵字第9041號起訴，現正由本院以97年度交易字第
    292 號審理中，再因竊盜案件，由臺灣板橋地方法院檢察署
    檢察官以97年度偵字第15219 號聲請簡易判決處刑，經臺灣
    板橋地方法院於97年7 月25日以97年度簡字第6487號判處有
    期徒刑6月，嗣於同年9月4 日確定，現在臺灣臺北監獄臺北
    分監執行中，有臺灣高等法院被告前案紀錄表1 紙在卷可稽
    ，其受前開徒刑之執行完畢後，5 年以內故意再犯本件有期
    徒刑以上之上開各罪，均為累犯，應分別依刑法第47條第1
    項規定加重其刑。爰審酌被告前有多項竊盜前案紀錄，素行
    不佳，前經司法追訴、審判及執行完畢後，猶不知悔改，更
    犯本件犯行，惟被告已坦承犯罪，態度良好，再參酌其智識
    程度、生活狀況等一切情狀，分別量處如主文所示之刑，竊
    盜部分並定其應執行之刑，酒後駕車部分另諭知易服勞役之
    折算標準，以示警惕。
三、按18歲以上之竊盜犯、贓物犯，有犯罪之習慣者，得於刑之
    執行前，令入勞動場所強制工作，竊盜犯贓物犯保安處分條
    例第3條第1項定有明文。而保安處分係針對受處分人將來之
    危險性所為之處置，以達教化、治療之目的，為刑罰之補充
    制度。我國現行刑法採刑罰與保安處分雙軌制，係在維持行
    為責任之刑罰原則下，為協助行為人再社會化之功能，以及
    改善行為人潛在之危險性格，期能達成根治犯罪原因、預防
    犯罪之特別目的。是保安處分中之強制工作，旨在對嚴重職
    業性犯罪及欠缺正確工作觀念或無正常工作因而犯罪者，強
    制其從事勞動，學習一技之長及正確之謀生觀念，使其日後
    重返社會，能適應社會生活。竊盜犯贓物犯保安處分條例第
    3條第1項規定，即係本於保安處分應受比例原則之規範，使
    保安處分之宣告，與行為人所為行為之嚴重性、行為人所表
    現之危險性及對於行為人未來行為之期待性相當之意旨而制
    定，而由法院視行為人之危險性格，決定應否令入勞動處所
    強制工作，以達預防之目的。查被告為18歲以上之人，有如
    上所述之多起竊盜前科，均經法院判處罪刑確定並送執行出
    獄後，除本件外，仍有竊盜案尚待法院審理及現正執行中，
    業如前述，顯見其犯竊盜罪頻繁，而具有常習性，危害社會
    治安甚鉅，其欠缺正確觀念，有犯罪之習慣，足見有強制從
    事勞動，以養成正確之工作習慣及觀念，俾其適應社會生活
    ，而達教化、治療等目的之必要，爰依上開規定，諭知於刑
    之執行前，令被告入勞動場所強制工作3 年，以收矯治之效
    。
四、至扣案之鑰匙1 支，係供被告犯竊盜罪所用且屬被告所有，
    業據其供承在卷，應依刑法第38條第3項前段、第1項第2 款
    之規定宣告沒收。
據上論斷，依刑事訴訟法第299條第1項前段，刑法第320條第1項
、第185條之3、第47條第1項前段、第51條第5款、第42條第3 項
前段、第38條第1項第2款，刑法施行法第1條之1，竊盜犯贓物犯
保安處分條例第3條第1項、第4條、第5條第1 項前段，判決如主
文。
本案經檢察官李建論到庭執行職務
中    華    民    國    98    年    1     月    16    日
                  刑事第十八庭  法  官  彭慶文
上正本證明與原本無異。
如不服本判決應於收受送達後10日內向本院提出上訴書狀，並應
敘述具體理由；其未敘述上訴理由者，應於上訴期間屆滿後20日
內向本院補提理由書（均須按他造當事人之人數附繕本）「切勿
逕送上級法院」。告訴人或被害人如對於本判決不服者，應具備
理由請求檢察官上訴，其上訴期間之計算係以檢察官收受判決正
本之日期為準。
                                書記官  陳怡君
中    華    民    國    98    年    1     月    16    日
附錄法條：
中華民國刑法第185條之3
服用毒品、麻醉藥品、酒類或其他相類之物，不能安全駕駛動力
交通工具而駕駛者，處一年以下有期徒刑、拘役或科或併科十五
萬元以下罰金。
中華民國刑法第320條
（普通竊盜罪、竊佔罪）
意圖為自己或第三人不法之所有，而竊取他人之動產者，為竊盜
罪，處5年以下有期徒刑、拘役或5百元以下罰金。
意圖為自己或第三人不法之利益，而竊佔他人之不動產者，依前
項之規定處斷。
前二項之未遂犯罰之。


司法院資訊處製作；財團法人民間司法改革基金會備份。
